【裁判字號】    90,易,1423
【裁判日期】    901029
【裁判案由】    毒品危害防制條例
【裁判全文】
臺灣彰化地方法院刑事判決                          九十年度易字第一四二三號
    公  訴  人  臺灣彰化地方法院檢察署檢察官
    被      告  甲○○
右列被告因毒品危害防制條例案件，經檢察官提起公訴（九十年度偵字第九一八號）
，本院判決如左：
        主  文
甲○○持有第一級毒品，累犯，處有期徒刑陸月，如易科罰金以參佰元折算壹日。
扣案之塑膠袋裝第一級毒品海洛因肆包（合計淨重參點貳肆公克，包裝重肆點捌玖公
克）併各該包裝塑膠袋肆個，均沒收銷燬之。
        事  實
一、甲○○前有妨害風化、違反麻醉藥品管理條例案件之前科紀錄，其中，於民國（
    下同）八十七年間所犯違反麻醉藥品管理條例案件，經法院判處有期徒刑六月確
    定，入監執行後，於八十八年十月二十四日執行完畢。其於九十年二月五日下午
    三時四十分許在彰化縣員林鎮○○里○○街八號七０五室處，持有其先前向不詳
    姓名、年籍之人購得之塑膠袋裝第一級毒品海洛因四包（合計淨重三．二四公克
    ，包裝重０．八九公克）為警當場查獲，並扣得該四包海洛因（起訴書載為一大
    包及二小包）。
二、案經彰化縣警察局員林分局報請臺灣彰化地方法院檢察署檢察官偵查起訴。
        理  由
一、訊據被告甲○○（以下簡稱被告）固坦承有於前開時、地為警查獲其持有第一級
    毒品海洛因二小包之情事，惟辯稱：除該二小包外，餘者，販賣者告知係葡萄糖
    云云。經查前開為警查扣之第一級毒品海洛因四包均據法務部調查局鑑驗屬實，
    有該局九十年二月二十三日（九０）陸（一）00000000號鑑定通知書一
    紙在卷足憑（見九十年偵字第九一八號偵查卷第二十二頁）。參之海洛因與葡萄
    糖之價格至為懸殊，販賣者必格外慎重仔細，且二者之質感立判可明，當無將海
    洛因誤認為葡萄糖之可能，況被告未能提出交付者之真正姓名、年籍資料，以供
    查考所辯虛實，尤難遽信其所辯屬實。是本案事證明確，被告犯行足以認定。
二、核被告所為，係犯毒品危害防制條例第十一條第一項之持有第一級毒品罪。又查
    被告於八十七年間犯違反麻醉藥品管理條例案件，經法院判處有期徒刑六月確定
    ，入監執行後，於八十八年十月二十四日執行完畢之事實，有本院被告全國前案
    紀錄表、台灣彰化地方法院檢察署刑案資料查註紀錄表一份附卷足按，其於有期
    徒刑執行完畢後，五年以內再犯有期徒刑以上之本罪，為累犯，所犯罪之本刑，
    應依刑法第四十七條之規定加重之。爰審酌被告之素行、持有毒品之數量、所生
    危害及其他犯罪情節，並犯後之態度等一切情狀，量處如主文所示之刑，以示懲
    處。至扣案如事實欄所示之海洛因四包係屬第一級毒品，而各該包裝之塑膠袋四
    個，因事實上無從與附著其上之海洛因完全析離，自應與袋內所包裝之海洛因，
    併認係屬毒品，不問何人所有，均依法宣告沒收銷燬之。
據上論斷，應依刑事訴訟法第二百九十九條第一項前段，毒品危害防制條例第十一條
第一項、第十八條第一項前段、刑法第十一條前段、第四十七條、第四十一條、罰金
罰鍰提高標準條例第二條，判決如主文。
中      華      民      國    九十      年      十      月    二十九    日
                                    臺灣彰化地方法院刑事第一庭
                                        法      官  蔡  紹  良
右正本證明與原本無異。
如不服本判決，應於判決送達後十日內，向本院提出上訴狀（須附繕本）。
                                        法院書記官  王  惠  嬌
中      華      民      國    九十      年      十      月    三十一    日
毒品危害防制條例第十一條第一項
持有第一級毒品者，處三年以下有期徒刑、拘役或新臺幣五萬元以下罰金。


司法院資訊處製作；財團法人民間司法改革基金會備份。
